【裁判字號】    99,易,316
【裁判日期】    990331
【裁判案由】    妨害風化
【裁判全文】
臺灣高雄地方法院刑事判決               99年度易字第316號
公  訴  人  臺灣高雄地方法院檢察署檢察官
被      告  丁○○
            壬○○
            子○○
            戊○○
            癸○○
            丑○○
            甲○○
            乙○○
            己○○
            庚○○
            丙○○
            辛○○
            卯○○
            寅○○
上列被告因妨害風化案件，經檢察官提起公訴（98年度偵字第25
016 號），本院合議庭裁定由受命法官獨任進行簡式審判程序，
茲判決如下：
    主  文
丁○○、壬○○共同犯圖利容留猥褻罪，各處有期徒刑伍月，如
易科罰金，均以新臺幣壹仟元折算壹日。均緩刑貳年，並各應向
公庫支付新臺幣拾萬元。扣案之檯單壹張、臨檢燈遙控器壹個，
均沒收。
子○○、戊○○、癸○○、丑○○共同犯圖利容留猥褻罪，各處
有期徒刑參月，如易科罰金，均以新臺幣壹仟元折算壹日。均緩
刑貳年，並各應向公庫支付新臺幣伍萬元。扣案之檯單壹張、臨
檢燈遙控器壹個，均沒收。
甲○○、己○○、庚○○、丙○○、辛○○、卯○○、寅○○共
同犯圖利公然猥褻罪，各處拘役肆拾日，如易科罰金，均以新臺
幣壹仟元折算壹日。均緩刑貳年，並各應向檢察官指定之政府機
關、政府機構、行政法人、社區或其他符合公益目的之機構或團
體提供捌拾小時之義務勞務，緩刑期間均付保護管束。
乙○○共同犯圖利公然猥褻罪，處拘役肆拾日，如易科罰金，以
新臺幣壹仟元折算壹日。
    事  實
一、丁○○係址設高雄市○○區○○路82之74號嚇嚇叫小吃部負
    責人；壬○○則受僱於丁○○，擔任該小吃部之少爺兼現場
    幹部，負責管理店內坐檯小姐、接待客人，並介紹店內服務
    內容及安排坐檯小姐進入包廂內為客人服務之工作，子○○
    、戊○○、癸○○、丑○○等4 人則受僱於丁○○，擔任店
    內少爺，負責接待客人、指揮小姐脫衣、把風等事宜；甲○○、乙○○、己○○、庚○○、丙○○、辛○○、卯○○、
    寅○○等8 人均受僱於丁○○，擔任該小吃部之坐檯小姐。
    丁○○、壬○○、子○○、戊○○、癸○○、丑○○，竟共
    同基於意圖使成年女子與他人為猥褻之行為而媒介、容留以
    營利之犯意聯絡，由丁○○雇用甲○○、乙○○、己○○、
    庚○○、丙○○、辛○○、卯○○、寅○○等成年女子擔任
    該店坐檯小姐，並容留、媒介上開成年女子共同意圖營利而
    基於公然猥褻之犯意聯絡，在該店內未上鎖且客人與服務人
    員得自由進出之包廂內，與來店之不特定男客從事足以挑起
    男客性慾之脫衣秀舞及陪酒等猥褻行為，收費方式為每100
    分鐘為1 節，每人每節新臺幣（下同）1,500 元，至客人所
    給予之小費則由坐檯小姐自取。於民國98年8 月20日晚間9
    時20分許，陳建男、何建霆及年籍姓名不詳綽號「偉仔」（
    下稱「偉仔」）等3 人來店消費，先由壬○○帶領男客陳建
    男、何建霆、「偉仔」等3 人進入該小吃店之V7包廂內，再
    由穿著清涼露背裝之甲○○、乙○○、己○○、庚○○、丙○○、辛○○、卯○○、寅○○等8 人分批輪流進入該包廂
    內聊天、陪酒並跳舞共樂，並由甲○○、乙○○、己○○等
    人隨音樂為脫衣、裸露胸部跳舞等猥褻行為，供陳建男、何
    建霆、「偉仔」觀覽，「偉仔」並於中途先行離去。嗣經警
    於同日晚間10時25分許，持本院核發之搜索票進入該店搜索
    當場在V7包廂查獲甲○○正裸露上身跳舞以供陳建男、何建
    霆觀覽，而查悉上情，並扣得該小吃部所有之檯單1 張、臨
    檢燈遙控器1 個。
二、案經高雄市政府警察局小港分局報請臺灣高雄地方法院檢察
    署檢察官偵查起訴。
    理  由
一、本件被告丁○○、壬○○、子○○、戊○○、癸○○、丑○○、甲○○、乙○○、己○○、庚○○、丙○○、辛○○、
    卯○○、寅○○所犯均係死刑、無期徒刑、最輕本刑為3 年
    以上有期徒刑以外之罪，其等於審判程序中就被訴事實均為
    有罪之陳述，由本院告知簡式審判程序之旨，並聽取公訴人
    及被告之意見後，經本院依刑事訴訟法第273 條之1 第1 項
    之規定，裁定由受命法官獨任進行簡式審判程序。又本件卷
    內之物證、書證等證據，依同法第273 條之2 規定，不受第
    15 9條第1 項關於傳聞法則規定之限制，依法均有證據能力
    ，合先敘明。
二、上揭犯罪事實，均業據被告丁○○、壬○○、子○○、戊○○、癸○○、丑○○、甲○○、乙○○、己○○、庚○○、
    丙○○、辛○○、卯○○、寅○○於本院審理中均坦承不諱
    ，核與證人即男客陳建男、何建霆於警詢、偵訊時及證人即
    承辦員警林志承、孫志郎於偵訊時之證詞大致相合（見偵卷
    第44頁至第46頁、第71頁至第74頁；警卷第27頁至第36頁）
    ，並有高雄市政府警察局臨檢現場紀錄表、蒐證照片10張等
    附卷可稽（見警卷第65頁至第67頁、第74頁、第75頁），復
    有檯單1 張、臨檢燈遙控器1 個扣案可佐。是被告14人之自
    白核與事實相合，均得為認定事實之依據。則本案事證均已
    明確，被告14人之上揭妨害風化犯行，均洵堪認定。
三、核被告丁○○、壬○○、子○○、戊○○、癸○○、丑○○
    所為，均係犯刑法第231 條第1 項之圖利容留猥褻罪；被告
    甲○○、乙○○、己○○、庚○○、丙○○、辛○○、卯○○、寅○○所為，均係刑法第234 條第2 項之圖利公然猥褻
    罪。再被告丁○○、壬○○、子○○、戊○○、癸○○、丑
    ○○意圖營利媒介並進而容留女子與男客猥褻交行為，其媒
    介之低度行為均應為容留之高度行為所吸收，不另論罪（最
    高法院94年度臺上字第6002號判決意旨參照）。又共同實施
    犯罪行為之人，在合同意思範圍以內，各自分擔犯罪行為之
    一部，相互利用他人之行為，以達其犯罪之目的者，即應對
    於全部所發生之結果，共同負責（最高法院28年上字第3110
    號判例要旨參照），是被告丁○○、壬○○、子○○、戊○○、癸○○、丑○○間，就上揭圖利容留猥褻犯行，被告甲○○、乙○○、己○○、庚○○、丙○○、辛○○、卯○○
    、寅○○間，就上揭圖利公然猥褻犯行，均各有犯意聯絡及
    行為分擔，均各應論以共同正犯。另公訴意旨認被告丁○○
    、壬○○、子○○、戊○○、癸○○、丑○○均應依刑法第
    234 條第2 項之圖利公然猥褻罪處斷，尚有未合，惟其起訴
    之社會基本事實相同，本院自得予以審理，並變更起訴法條
    。爰審酌被告丁○○、壬○○、子○○、戊○○、癸○○、
    丑○○為營私利，竟以假藉開設上揭小吃店經營色情交易，
    共同容留、媒介女子與他人為猥褻之行為，顯然敗壞社會善
    良風氣，行為惡害非輕，另被告甲○○、乙○○、己○○、
    庚○○、丙○○、辛○○、卯○○、寅○○因貪圖坐檯費及
    小費，竟公然為上揭猥褻行為，顯然有害社會善良風俗，行
    為實有可議之處，惟慮及被告14人犯後終能坦承犯行，堪認
    尚有悔意，並考量被告丁○○、壬○○分別係上揭小吃店之
    負責人、現場管理幹部，及被告子○○、戊○○、癸○○、
    丑○○則係受雇於該小吃店擔任男服務人員，另被告甲○○
    、乙○○、己○○、庚○○、丙○○、辛○○、卯○○、寅
    ○○則受雇擔任坐檯小姐，細繹其等各參與本件犯行之程度
    ，暨其等犯罪之動機、目的、手段、對社會所生危害等一切
    情狀，分別量處如主文所示之刑，並分別考量被告等14人之
    教育程度、職業等（見本院卷第119 頁至第121 頁），分別
    諭知易科罰金折算標準。再本件被告丁○○、壬○○、子○○、戊○○、丑○○、甲○○、己○○、庚○○、丙○○、
    辛○○、卯○○、寅○○，均未曾故意犯罪受有期徒刑以上
    刑之宣告，被告癸○○則5 年內未曾受有期徒刑以上刑之宣
    告，有各該臺灣高等法院被告前案紀錄表在卷可憑，應均係
    因一時失慮致觸犯本罪，諒經此偵、審程序，當知所警惕，
    應無再犯之虞，本院審酌上情，認無對被告丁○○、壬○○
    、子○○、戊○○、癸○○、丑○○、甲○○、己○○、庚○○、丙○○、辛○○、卯○○、寅○○，並無施以短期自
    由刑之必要，所宣告之刑均認暫不執行為適當，爰依刑法第
    74條第1 項之規定，各諭知被告丁○○、壬○○、子○○、
    戊○○、癸○○、丑○○、甲○○、己○○、庚○○、丙○○、辛○○、卯○○、寅○○緩刑2 年，並就被告丁○○、
    壬○○、子○○、戊○○、癸○○、丑○○，依據第74條第
    2 項第4 款規定，爰分別命其等各向公庫支付如主文所示之
    金額；另就被告甲○○、己○○、庚○○、丙○○、辛○○
    、卯○○、寅○○，為促使其等日後得以知曉尊重法治之觀
    念，本院認除上開緩刑宣告外，另有賦予被告一定負擔之必
    要，遂併依刑法第74條第2 項第5 款之規定，命其等各應向
    指定之政府機關、政府機構、行政法人、社區或其他符合公
    益目的之機構或團體提供80小時之義務勞務，另分別依刑法
    第93條第1 項第2 款規定宣告在緩刑期間付保護管束，俾能
    由觀護人予以適當督促，發揮附條件緩刑制度之立意，以期
    符合本件緩刑目的，至其應如何執行，宜由檢察官考量被告
    所犯罪名，並參酌其等之性別、家庭、身分、職業、經歷、
    特殊專長、體能狀況及素行紀錄與參加意願等個人因素，再
    依義務勞務執行機關（構）之地域、特性及勞務內容等為適
    當之安排；又被告乙○○前於95年間，業因圖利公然猥褻犯
    行，經本院95年度簡字第6267號判決處拘役15日確定在案，
    有上開本院判決及臺灣高等法院被告前案紀錄表在卷可查，
    是其再犯本件圖利公然猥褻犯行，顯然不宜再諭知緩刑，附
    此敘明。至扣案之檯單1 張、臨檢燈遙控器1 個，均係被告
    丁○○所有，並供被告丁○○、壬○○、子○○、戊○○、
    癸○○、丑○○共犯本件圖利容留猥褻犯行所用之物乙節，
    業據被告丁○○、壬○○於本院審理時供承明確（見本院卷
    第115 頁），依刑法第38條第1 項第2 款規定及共同正犯責
    任共同之法理，應對丁○○、壬○○、子○○、戊○○、癸○○、丑○○併就上開扣案物品為沒收之諭知。
據上論斷，應依刑事訴訟法第273 條之1 第1 項、第284 條之1
、第299 條第1 項前段、第300 條，刑法第28條、第231 第1 項
、第234 條第2 項、第41條第1 項前段、第38條第1 項第2 款、
第74條第1 項、第2 項第4 款、第5 款、第93條第1 項第2 款，
刑法施行法第1 條之1 ，判決如主文。
本案經檢察官王兆琳到庭執行職務。
中    華    民    國    99    年    3      月    31   日
                  刑事第十三庭  法  官  王參和
以上正本證明與原本無異。
如不服本判決應於收受本判決後10日內向本院提出上訴書狀，並
應敘述具體理由，如未敘述上訴理由者，應於上訴期間屆滿後20
日內補提理由書狀於本院（均須按他造當事人之人數附繕本）「
切勿逕送上級法院」。
中    華    民    國    99    年    3      月    31   日
                                書記官  葉祝君
附錄本案論罪科刑法條全文：
刑法第231條
意圖使男女與他人為性交或猥褻之行為，而引誘、容留或媒介以
營利者，處 5 年以下有期徒刑，得併科 10 萬元以下罰金。以
詐術犯之者，亦同。
公務員包庇他人犯前項之罪者，依前項之規定加重其刑至二分之
一。
刑法第234條
意圖供人觀覽，公然為猥褻之行為者，處 1 年以下有期徒刑、
拘役或 3 千元以下罰金。
意圖營利犯前項之罪者，處 2 年以下有期徒刑、拘役或科或併
科 1 萬元以下罰金。

司法院資訊處製作；財團法人民間司法改革基金會備份。
